【裁判字號】    98,台上,3181
【裁判日期】    980611
【裁判案由】    違反毒品危害防制條例
【裁判全文】
最高法院刑事判決            九十八年度台上字第三一八一號
上  訴  人  甲○○
選任辯護人  袁烈輝律師
上列上訴人因違反毒品危害防制條例案件，不服台灣高等法院台
中分院中華民國九十八年三月十二日第二審判決（九十八年度上
訴字第二六六號，起訴案號：台灣彰化地方法院檢察署九十七年
度偵字第七一０九號），提起上訴，本院判決如下：
    主  文
上訴駁回。
  理  由
按刑事訴訟法第三百七十七條規定，上訴於第三審法院，非以判
決違背法令為理由，不得為之。是提起第三審上訴，應以原判決
違背法令為理由，係屬法定要件。上訴第三審法院之案件，是否
以判決違背法令為上訴理由，應就上訴人之上訴理由書狀加以審
查，如果上訴理由書狀並未依據卷內訴訟資料，具體指摘原判決
不適用何種法則或如何適用不當，或所指摘原判決違法情事，顯
與法律規定得為第三審上訴理由之違法情形，不相適合時，均應
認其上訴為違背法律上之程式，予以駁回。至原判決究有無違法
，與上訴是否以違法為理由係屬二事。本件原審經審理結果，認
為上訴人甲○○販賣第一級毒品海洛因之犯行明確，因而撤銷第
一審所為科刑之判決，改判仍論處上訴人共同販賣第一級毒品罪
刑（累犯，處有期徒刑十五年二月），已詳敘調查、取捨證據之
結果及憑以認定犯罪事實之心證理由。並就上訴人否認犯行之供
詞及其所辯各語認非可採，予以論述。查原判決主要係憑證人張
家松迭於警詢、偵查及第一審審理中，指證其於民國九十七年三
月九日，先委託綽號「阿偉」之不詳姓名友人，利用張母000
0000000號行動電話，聯絡上訴人持用之0000000
000號行動電話，代向上訴人購買海洛因，然因阿偉以「一粒
石頭」為暗號，向上訴人購買後所交付之海洛因，品質不佳，其
乃與上訴人聯絡並告知所交付之海洛因「走水」，上訴人始於同
日至南興國小，另交付品質較佳之海洛因等情，另觀諸卷附上開
二行動電話之監聽譯文，於九十七年三月九日下午一時二十六分
許，確有一自稱「阿偉」之男子，以電話與「富哥」相約見面，
並言及「一粒石頭」等語，嗣於下午一時五十六分許，「阿偉」
先再度與「富哥」聯絡，告知「富哥」其友人表示「那個」是「
走水」的，「不行」云云，繼該電話轉由另一男子向「富哥」質
疑「富哥」所交付之物「不行」，適與張家松上開證言若合符節
，訊之上訴人亦坦承上開譯文確係其與他人之對話內容，乃據以
認定上人確有如其事實欄所示之販賣海洛因犯行。對上訴人否認
犯行，所辯上開電話通話中所談論係雞血石之交易等語，亦以上
開通話並言及「一千」、「加幾巡」等語意曖昧、用詞隱諱之話
語，與一般正常交易之情節並不相符，因認均係事後卸責之詞，
不足採信；已依調查所得之證據資料，詳加指駁及說明。此乃原
審本其職權之行使，對調查所得之證據定其取捨，為價值上之判
斷，據以於判決內認定上訴人之犯行，顯無違背客觀上之經驗法
則與論理法則。上訴意旨以依張家松之供證及上開監聽譯文，本
件應係張家松向阿偉購買海洛因，阿偉再向「富哥」購買海洛因
云云，指摘原判決不當，係對事實審法院採證、認事及證據證明
力判斷之職權行使，專憑己見，任意指摘，且為單純之事實爭執
，並未具體指摘原判決採證認事及所為論斷違背如何之經驗法則
與論理法則，自不足據以辨認原判決已具備違背法令之形式要件
。次查張家松於偵查中固稱九十七年三月九日其係透過「阿偉」
聯絡上訴人，以新台幣一千元當面向上訴人購買毒品一次等語，
然經第一審提示該偵查筆錄詳為釐清結果，張家松已陳明因第一
次其委託友人購得之海洛因品質不佳、「走水」，故其要求上訴
人第二次另更換海洛因，上訴人乃於同日下午另行交貨，故第一
次係由「阿偉」向上訴人購得海洛因，第二次為張家松本人自上
訴人取得海洛因等語，核與其上開指證相符，原判決乃併引為認
定上開事實之基礎，要無不合。上訴意旨猶執張家松上開偵查中
之供述，主張本件張家松究係委由綽號「阿偉」付款向上訴人購
買或張家松親自購買，事實仍欠明瞭，指摘原判決理由不備及採
證不依法則云云，顯係未依卷證而為指摘，殊非適法之第三審上
訴理由。再查刑事訴訟法第三百七十九條第十款所稱應於審判期
日調查之證據，係指與待證事實有重要關係，且客觀上於審判期
日有可能調查並有調查必要之證據而言，不能調查或業經調查而
已無再行調查必要之證據，俱不屬之。上訴人於原審審理時固聲
請傳訊證人「阿偉」以證明上訴人未販賣海洛因，然本案卷內並
無「阿偉」其人之真實姓名與聯絡處所可供傳喚，原審因認無從
傳訊而未予調查，亦已於判決理由內為必要之說明，自難指為應
於審判期日調查之證據未予調查之違法。上訴意旨猶執為第三審
上訴理由，亦非適法。依上揭說明，本件上訴為違背法律上之程
式，應予駁回。
據上論結，應依刑事訴訟法第三百九十五條前段，判決如主文。
中    華    民    國  九十八  年    六    月   十一   日
                      最高法院刑事第四庭
                          審判長法官  張  淳  淙
                                法官  劉  介  民
                                法官  蔡  彩  貞
                                法官  林  俊  益
                                法官  吳  信  銘
      本件正本證明與原本無異
                                      書  記  官
中    華    民    國  九十八  年    六    月   十六   日
                                                Ａ


司法院資訊處製作；財團法人民間司法改革基金會備份。
